# 母公司无期初数，子公司有期初数，合并资产负债表与利润表勾稽不对！

提问人：mikezhan 时间：2011-03-31 21:44:04
母公司 2010 年 2 月成立，母公司报表无期初数。 2010 年度内收购B公司51%股权，B成为非全资子公司。并且母公司本年度未确认 对B公司的投资收益。
母公司在编制 2010 年合并会计报表时，合并资产负债表，与合并利润及利润分配表 中的 “期初未分配利润”怎么勾稽相符？
也就是说， 合并资产负债表中如果 期初数全是零，而合并利润及利润分配表中 存在 子公司的“期初未分配利润”。导致报表完全无法勾稽。
编制合并报表失败。
请问各位，这样的情况怎么编制合并报表？ 子公司的期初未分配利润如何抵销处理？ 少数股东本期损益 如何确定？
谢谢！

回答人：chenyiwei
无论是同一控制下合并还是非同一控制下合并，这种情况下都要对子公司的报表进行调整，视同开始纳入合并报表范围的起始日该子公司的未分配利润余额为零，从该日开始重新累积留存收益，这样应该是可以做平的。 你可以看看本版面上以前对此问题的讨论。